【裁判字號】    99,抗,177
【裁判日期】    990204
【裁判案由】    停止執行
【裁判全文】
臺灣高等法院民事裁定                   99年度抗字第177號
抗  告  人  乙○○
抗告人因與相對人甲○○等間停止執行事件，對於中華民國98年
12月31日臺灣臺北地方法院98年度審聲字第1008號所為裁定提起
抗告，本院裁定如下：
    主  文
抗告駁回。
抗告程序費用由抗告人負擔。
    理  由
一、相對人於原法院聲請意旨略以：抗告人向原法院聲請就坐落
    臺北縣新店市○○段雙坑小段171、30地號土地上建物、工
    作物及水泥道路拆除強制執行，經原法院以98年度司執字第
    86902號受理在案。惟該建物乃伊等所有，伊等已於民國98
    年10月29日向原法院提起第三人異議之訴，為免造成不可回
    復之損害，願供擔保請准為停止執行之裁定等語。
二、原裁定略以：相對人以其提起第三人異議之訴為理由，聲請
    裁定停止98年司執字第86902號返還土地等事件之強制執行
    ，經調取該執行卷宗及98年度審訴字第6878號之訴訟卷宗審
    究後，認為如不停止執行時，相對人恐受有無法回復之損害
    ，應認本件聲請為有理由，應予准許。而系爭執行名義係命
    周玉卿拆除坐落台北縣新店市○○段雙坑小段171地號土地
    上如附圖所示共778平方公尺之建物、工作物及水泥通道拆
    除後返還原告，履行期為6個月；及周玉卿應將坐落台北縣
    新店市○○段雙坑小段30地號土地上如附圖所示共138平方
    公尺之工作物及水泥通道拆除後返還予林孔明，其履行期亦
    為6個月。本件抗告人因相對人聲請停止，其可能遭受之損
    害應係為上開土地無法使用，致受有相當租金之損害。經審
    酌前開命返還之土地面積分別為778平方公尺、138平方公尺
    ，使用上開土地所生相當租金之損害最高為申報地價之年息
    10％，而該土地申報地價為每平方公尺新台幣（下同）112
    元，而相對人提起本件第三人異議之訴，訴訟標的金額未逾
    150萬元，參考各級法院辦案期限實施要點規定，第一、二
    審通常程序審判案件之期限分別為1年4個月、2年，共計3年
    4個月，依此計算抗告人因停止執行所受之損害即為相當於
    上開期間之租金損失，爰酌定相對人應供擔保金額為34,197
    元〔計算式：（778+138）×112×10％×3又1/3）元以下四
    捨五入〕等語。
三、抗告意旨略以：本院97年度上字第612號判決已查明坐落台
    北縣新店市○○段雙坑小段171地號及同小段30地號土地上
    之建物、工作物均為周玉卿所造設及占有，故諭知周玉卿應
    拆除其建物及工作物，將土地返還。該事件既經三位法官細
    查判決，自應依判決執行，伊不同意暫予停止強制執行。再
    者，前開判決隻字未提及租金繳納，相對人何來租金之損失
    云云。
四、按有回復原狀之聲請，或提起再審或異議之訴，或對於和解
    為繼續審判之請求，或提起宣告調解無效之訴、撤銷調解之
    訴，或對於許可強制執行之裁定提起抗告時，法院因必要情
    形或依聲請定相當並確實之擔保，得為停止強制執行之裁定
    。強制執行法第18條第2項定有明文。本件相對人主張系爭
    土地上之建物為其所有，提起第三人異議之訴，經原法院以
    98年度審訴字第6878號受理在案。而該建物若逕予強制執行
    拆除，相對人顯將受有難以回復之損害，其依強制執行法第
    18條第2項聲請供擔保為停止強制執行之裁定，自屬有據。
    原裁定予以准許並定供擔保金額，並無違誤。又第三人異議
    之訴係第三人主張其就執行標的物有足以排除強制執行之權
    利，故抗告人以其聲請強制執行係執本院確定判決，相對人
    不得異議云云，尚無可採。至原裁定係以抗告人因相對人聲
    請停止強制執行無法使用系爭土地，可能受有相當租金之損
    害而據以估算擔保金額，非謂相對人受有相當租金之損害，
    抗告人此節指訴，亦屬誤會。從而，抗告意旨指摘原裁定不
    當，求予廢棄，為無理由，應予駁回。
五、據上論結，本件抗告為無理由，依強制執行法第30條之1、
    民事訴訟法第495條之1第1項、第449條第1項、第95條、第
    78條，裁定如主文。
中    華    民    國    99    年    2     月    4     日
                    民事第一庭
                        審判長法  官  張耀彩
                              法  官  林金吾
                              法  官  盧彥如
正本係照原本作成。
不得再抗告。
中    華    民    國    99    年    2     月    5     日
                              書記官  鄭兆璋

司法院資訊處製作；財團法人民間司法改革基金會備份。
